【裁判字號】    92,訴,2644
【裁判日期】    921231
【裁判案由】    毒品危害防制條例
【裁判全文】
臺灣高雄地方法院刑事判決                        九十二年度訴字第二六四四號
    公  訴  人  臺灣高雄地方法院檢察署檢察官
    被      告  甲○○
右列被告因毒品危害防制條例案件，經檢察官提起公訴（九十二年度毒偵字第三五六
七號）及移
行中，就被訴事實為有罪之陳述，經本院告知簡式審判程序意旨，並聽取公訴人及被
告之意見後，本院合議庭裁定由受命法官獨任進行簡式審判程序審理，判決如左：
    主  文
甲○○連續施用第一級毒品，累犯，處有期徒刑捌月，殘留第一級毒品海洛因之夾鏈
袋壹個、塑膠杓子支均沒收銷燬之。
    事  實
一、甲○○曾於民國八十三年間因違反肅清煙毒條例案件，經本院判處有期徒刑三年
    二月，經臺灣高等法院高雄分院駁回上訴而確定，並於八十七年十二月六日執行
    完畢，前於八十九年間因施用毒品案件，經本院於八十九年八月七日以八十九年
    毒聲字第六一九八號裁定送勒戒處所觀察、勒戒後，認有繼續施用毒品之傾向，
    再經本院於八十九年八月二十五日裁定令入戒治處所施以強制戒治一年，戒治期
    滿，經臺灣高雄地方法院檢察署檢察官於九十二年二月六日以九十二年度戒毒偵
    字第一一三號為不起訴處分確定。詎其該不起訴處分確定後五年以內，仍不知戒
    絕毒品，明知海洛因業經公告列為毒品危害防制條例第二條第二項第一款所定之
    第一級毒品，均不得非法持有、施用，竟又基於施用第一級毒品海洛因之概括犯
    意，自九十二年五月三十日起至九十二年八月一日止，連續在高雄縣鳥松鄉等地
    ，以注射針筒將海洛因注射入體內之方式，施用第一級毒品海洛因多次。嗣分別
    於九十二年五月三十日下午五時三十分許在高雄縣鳥松鄉○○路四十一巷六弄三
    十號為警查獲，並扣得殘留第一級毒品海洛因粉未之夾鏈袋壹個、塑膠杓子支
    ，再於九十二年八月一日晚上九時二十分許，在高雄縣鳳山市○○路○段高雄縣
    政府警察局採尿室為警查獲。
二、案經高雄市政府警察局前鎮分局暨高雄縣政府警察局仁武分局分別移送臺灣高雄
    地方法院檢察署檢察官偵查起訴及移送併案審理。
    理  由
一、本件被告甲○○所犯係死刑、無期徒刑、最輕本刑為三年以上有期徒刑以外之罪
    ，其於準備程序中就被訴事實為有罪之陳述，經法官告知簡式審判程序之旨，並
    聽取公訴人、被告之意見後，本院合議庭認為適宜由受命法官獨任進行簡式審判
    程序，裁定宜由受命法官獨任進行簡式審判程序，合先敘明。
二、右揭犯罪事實，業據被告甲○○本院審理時坦承不諱，被告於九十二年五月三十
    日及九十二年八月一日為警查獲時所採取之尿液，經送檢驗結果，均呈嗎啡陽性
    反應，分別有高雄市立凱旋醫院九十二年六月十二日高市凱醫檢字第一一一六號
    號煙毒尿液檢驗成績書、台灣檢驗科技股份有限公司九十二年八月十九日編號Ｋ
    Ｚ000000000000號濫用藥物尿液檢驗報告各一紙在卷可稽，又前開
    扣案之疑似殘留第一級毒品海洛因粉未之夾鏈袋壹個、塑膠杓子支，經送經送
    請高雄醫學大學附設中和紀念醫院檢驗結果，確含有海洛因成分，有該院九十二
    年十二月十六日編號九二一二─一○四號、九二一二─一○五號檢驗報告各一份
    附卷可稽，此外，復有前開殘留第一級毒品海洛因之夾鏈袋壹個、塑膠杓子支
    扣案可資佐證，被告上開自白與事實相符，自可採為認定事實之依據，其施用第
    一級毒品犯行，洵堪認定。再查，被告前於八十九年間因施用毒品案件，經本院
    於八十九年八月七日以八十九年毒聲字第六一九八號裁定送勒戒處所觀察、勒戒
    後，認有繼續施用毒品之傾向，再經本院於八十九年八月二十五日裁定令入戒治
    處所施以強制戒治一年，戒治期滿，經臺灣高雄地方法院檢察署檢察官於九十二
    年二月六日以九十二年度戒毒偵字第一一三號為不起訴處分確定等事實，有該不
    起訴處分書及本院被告院內索引卡紀錄表、臺灣高等法院被告全國前案紀錄表、
    臺灣高雄地方法院檢察署刑案資料查註紀錄表各一份在卷可稽，被告於觀察勒戒
    後，認有繼續施用傾向，經戒治期滿，由檢察官為不起訴處分後，五年內再犯本
    件施用第一級毒品犯行，事證明確，應依法予以論罪科刑。
三、查海洛因、安非他命分別係毒品危害防制條例第二條第二項第一款、第二款所稱
    之第一、二級毒品，均不得持有、施用。次按犯毒品危害防制條例第十條施用第
    一、二級毒品罪者，依同條例第二十條第一項、第二項後段、第二十三條第一項
    、第二項前段規定，檢察官應先將被告送勒戒處所觀察、勒戒，經觀察、勒戒後
    ，認有繼續施用毒品傾向者，應由檢察官聲請法院裁定令入戒治處所施以強制戒
    治，強制戒治期滿或交付保護管束期滿，始得由檢察官為不起訴處分。而依上開
    規定為不起訴處分後，五年內再犯同條例第十條施用第一、二級毒品罪者，除由
    檢察官聲請法院裁定先令入戒治處所施以強制戒治外，刑責部分仍應依通常刑事
    訴訟程序追訴處罰，此觀同條例第二十三條第二項規定自明。本件被告前既已因
    施用毒品案件，經本院送勒戒處所觀察、勒戒後，認有繼續施用毒品傾向，再裁
    定令入戒治處所施以強制戒治，於強制戒治期滿後，經檢察官不起訴處分確定在
    案，其於不起訴處分確定後五年內再犯上開施用第一級毒品犯行，依法即應予以
    論罪科刑，故核被告所為，係犯毒品危害防制條例第十條第一項施用第一級毒品
    罪。被告先後多次施用第一級毒品海洛因之犯行，時間緊接，反覆為之，所犯又
    係同一罪名之罪，顯係基於概括犯意為之，應依連續犯規定論以一罪，並加重其
    刑。至被告多次持有第一級毒品犯行，亦係基於概括之犯意反覆為之，本亦應以
    連續持有論，惟其持有後進而施用，其持有之低度行為均應被施用之高度行為所
    吸收，不另論其持有毒品罪。檢察官移送併案審理部分（九十二年度毒偵字第五
四一八號）雖未據起訴，惟與已訴部分之犯罪事實有連續犯之裁判上一罪關係，
    為起訴所及，本院自應一併審理，併此敘明。末查，被告前於八十三年間因違反
    肅清煙毒條例案件，經本院院判處有期徒刑三年二月，經臺灣高等法院高雄分院
    駁回上訴而確定，並於八十七年十二月六日執行完畢之事實，有臺灣高等法院被
    告全國前案紀錄表及臺灣高雄地方法院檢察署刑案資料查註紀錄表各一份在卷可
    稽，其於有期徒刑之執行完畢五年以內再犯本件有期徒刑以上之罪，為累犯，依
    刑法第四十七條規定遞加重其刑。審酌被告有前開煙毒前科，素行不佳，其於毒
    品危害防制條例施行後復因施用毒品，經觀察、勒戒及強制戒治，由檢察官為不
    起訴處分確定後，仍未戒絕毒品，再犯相同之罪，顯見其無戒毒悔改之意，有再
    入監矯治必要，並念其施用毒品乃自戕一己之身體健康，尚未害及他人，且其犯
    後已坦承犯行，態度良好等一切情狀，量處如主文所示之刑。扣案之殘留第一級
    毒品海洛因之夾鏈袋壹個、塑膠杓子支，其上殘留之海洛因，已無從分析剝離
    ，應視同毒品，爰依毒品危害防制條例第十八條第一項前段規定宣告沒收並銷燬
    之。
據上論斷，應依刑事訴訟法第二百七十三條之一第一項、第二百九十九條第一項前段
，毒品危害防制條例第十條第一項、第二十三條第二項、第十八條第一項前段，刑法
第十一條、第五十六條、第四十七條，判決如主文。
本案經檢察官乙○○到庭執行職務。
中      華      民      國      九十二      年    十二    月    三十一  日
                                  臺灣高雄地方法院刑事庭
                                      法  官
右正本證明與原本無異。
如不服本判決，應於判決送達後十日內，向本院提出上訴狀。
                                      書記官
中      華      民      國      九十二      年    十二    月    三十一  日
附錄本判決論罪法條：
毒品危害防制條例第十條第一項：
  施用第一級毒品者，處六月以上五年以下有期徒刑。


司法院資訊處製作；財團法人民間司法改革基金會備份。
